臺灣新北地方法院刑事判決　　　　　　109年度侵訴字第151號
公　訴　人　臺灣新北地方檢察署檢察官
被　　　告　陳木川


指定辯護人　本院公設辯護人彭宏東
上列被告因妨害性自主案件，經檢察官提起公訴（108 年度偵字
第36495 號），本院判決如下：
    主  文
乙○○犯如附表「主文」欄所示之罪，各處如附表「主文」欄所
示之刑。應執行有期徒刑拾年陸月。
    事  實
一、乙○○為代號AD000-A000000 號少女（民國94年7 月生，真
    實姓名、年籍均詳卷，下稱甲○）生父（即代號AD000-A000
    000B號之男子）之友人，且為甲○之乾爹，知悉甲○於民國
    108 年1 月至7 月間就讀國中二年級，而可預見甲○為14歲
    以下之女子，竟利用受甲○之母（即代號AD000-A108396A之
    女子）請託，前往甲○位於新北市三重區（地址詳卷）之住
    處代為看顧甲○及甲弟、妹之機會，分別為下列犯行：
  ㈠於108 年1 月間某日，在上開甲○住處房間內，基於對於未
    滿14歲女子為強制性交之不確定故意，不顧甲○之推阻與反
    對，違背甲○意願，強行褪去甲○之衣褲後，以陰莖插入甲    ○之陰道內，以此方式對甲○為強制性交行為1 次得逞。
  ㈡於上開108 年1 月間強制性交犯行之日後約2 、3 日，在上
    開甲○住處房間內，基於對於未滿14歲之女子為性交之不確
    定故意，於不違反甲○意願之情形下，以陰莖插入甲○之陰
    道內，以此方式對甲○為性交行為1 次。
  ㈢於上開性交行為後至同年7 月前某日，在上開甲○住處房間
    內，基於對於未滿14歲之女子為性交之不確定故意，於不違
    反甲○意願之情形下，以陰莖插入甲○之陰道內，以此方式
    對甲○為性交行為1 次。嗣因甲○之學校老師察覺有異，通
    知甲○之母陪同甲○至醫院檢查，發現甲○已懷孕7 月後報
    警處理，甲○並於108 年11月間分娩一女嬰，經DNA-STR 鑑
    定結果與乙○○具親緣關係，而悉上情。
二、案經甲○及甲○之母訴由新北市政府警察局三重分局報告臺
    灣新北地方檢察署檢察官偵查起訴。
    理  由
壹、證據能力
    按被告以外之人於審判外之陳述，雖不符刑事訴訟法第159
    條之1 至第159 條之4 之規定，而經當事人於審判程序同意
    作為證據，法院審酌該言詞陳述或書面陳述作成時之情況，
    認為適當者，亦得為證據。又當事人、代理人或辯護人於法
    院調查證據時，知有第159 條第1 項不得為證據之情形，而
    未於言詞辯論終結前聲明異議者，視為有前項之同意，同法
    第159 條之5 亦有明定。查本件檢察官、被告乙○○及其辯
    護人就本判決下列所引被告以外之人於審判外陳述之證據能
    力均不予爭執，迄至言詞辯論終結，亦未對該等證據之證據
    能力聲明異議，本院審酌該些供述證據作成時，核無違法取
    證或其他瑕疵，認為以之作為本案之證據亦屬適當，認均有
    證據能力。
貳、實體部分
一、上開犯罪事實，業據被告於本院準備程序及審理時均坦承不
    諱（見本院卷第206 、242 頁），核與證人即告訴人甲○、
    證人即甲○之母於警詢、偵查中所證情節大致相符（見109
    年度偵字第36495 號卷【下稱偵卷】第16、17、31至33、79
    至91、123 至126 、179 至182 頁），並有內政部警政署刑
    事警察局109 年1 月16日刑生字第1088024062號鑑定書、法
    務部調查局109 年3 月10日調科參字第10903116710 號測謊
    鑑定書暨相關資料、亞東紀念醫院受理疑似性侵害事件驗傷
    診斷書、三軍總醫院北投分院附設民眾診療服務處門診病歷
    、甲○戶籍謄本、天主教耕莘醫療財團法人耕莘醫院110 年
    2 月18日耕醫社服字第1100001359號函暨所附該院急診護理
    評估記錄、急診護理記錄單㈠、急診病歷記錄單、出院病歷
    摘要單、分娩記錄、檢驗報告各1 份、性侵害案件代號與真
    實姓名對照表3 紙在卷可按（見偵卷第135 至138 、153 至
    169 頁；偵卷彌封卷第3 、5 、7 、23至29、127 頁；本院
    不公開卷第17至31頁），足徵被告上開任意性自白與事實相
    符，可資採為認定事實之依據。
二、又行為人對於構成犯罪之事實，明知並有意使其發生者，為
    故意；行為人對於構成犯罪之事實，預見其發生而其發生並
    不違背其本意者，以故意論，刑法第13條第1 項、第2 項分
    別定有明文。前者採希望主義，稱之為直接故意或確定故意
    ，後者採容認主義，稱之為間接故意或不確定故意。而行為
    人於犯罪時，究係基於直接故意或間接故意，乃其個人內在
    之心理狀態，事實審法院依據行為人之外在表徵及其行為時
    之客觀情況而為綜合判斷，如其採證認事職權之行使，並不
    違背經驗法則與論理法則，即不容因個人不同之評價，而指
    摘為違法（最高法院97年度台上字第5725號判決意旨參照）
    。而刑法第222 條第1 項第2 款之對於未滿14歲之男女為強
    制性交罪及同法第227 條第1 項之對於未滿14歲之男女為性
    交罪，固均以被害人之年齡未滿14歲為要件，但不以行為人
    明知被害人未滿14歲為絕對必要，祇須行為人有對未滿14歲
    之男女為性交之不確定故意，亦即行為人可預見被害人係未
    滿14歲，且對於與未滿14歲之男女性交並不違背其本意，即
    足當之。查甲○為94年7 月生，有上開性侵害案件代號與真
    實姓名對照表及戶籍謄本各1 份可憑，是於被告上開各次行
    為時，甲○均仍為未滿14歲女子無訛。又被告為甲○之乾爹
    ，並知悉甲○於案發時就讀國中二年級，此據被告於偵訊時
    自陳在卷（見偵卷第106 頁），且與證人甲○及甲○之母於
    偵訊時所證一致（見偵卷第79、81、179 、180 頁），堪認
    屬實。本件雖無確切事證足認被告知悉甲○之年紀，惟被告
    既與甲○及其家人熟識，且知悉甲○在校就讀之年級，依被
    告案發時為高中肄業、智識正常之成年人之智識程度（見本
    院卷第244 頁），縱其並不知悉甲○之確切出生日期，然主
    觀上對於甲○可能為未滿14歲之年紀，自應有所預見，且以
    被告與甲○、甲○母親均熟識之關係，非無確認甲○年紀之
    機會，被告於本院審理時卻稱：當時對甲○之年紀是否已滿
    14歲我沒有想那麼多等語（見本院卷第242 頁），足見其就
    與未滿14歲之人為性交有所容任而不違反其本意，自有對未
    滿14歲女子為強制性交、性交行為之不確定故意甚明，應認
    被告本案所為，係分別基於於對於未滿14歲女子為強制性交
    及性交行為之不確定故意，公訴意旨認被告係基於直接故意
    所為，尚有未洽，併此敘明。綜上所述，本案事證明確，被
    告犯行均堪認定，應予依法論科。
三、論罪科刑
  ㈠被告如事實欄一、㈠所示行為後，刑法第222 條第1 項雖於
    110 年6 月9 日修正公布，並於同年月11日生效施行，惟該
    條項第1 至8 款僅為文字修正，另增列第9 款「對被害人為
    照相、錄音、錄影或散布、播送該影像、聲音、電磁紀錄」
    之加重事由，無關乎本案被告上開犯行之構成要件內容，自
    不生新舊法比較之問題，合先敘明。
  ㈡核被告如事實欄一、㈠所為，係犯刑法第222 條第1 項第2
    款之對於未滿14歲之女子強制性交罪；如事實欄一、㈡、㈢
    所為，均係犯刑法第227 條第1 項之對於未滿14歲之女子為
    性交罪。按成年人教唆、幫助或利用兒童及少年犯罪或與之
    共同實施犯罪或故意對其犯罪者，加重其刑至二分之一。但
    各該罪就被害人係兒童及少年已定有特別處罰規定者，從其
    規定，兒童及少年福利與權益保障法第112 條第1 項定有明
    文。經查被告就本案所犯刑法第222 條第1 項第2 款、同法
    第227 條第1 項之罪，均已就被害人係兒童、少年設有特別
    處罰之規定，依上開條文但書之規定，自無援引同條項前段
    而予被告加重其刑之餘地，附此敘明。
  ㈢被告所犯上開3 罪間，犯意各別，行為互殊，應予分論併罰
  。
  ㈣爰以行為人之責任為基礎，審酌被告僅為滿足一己私慾，竟
    利用甲○年幼天真，尚欠缺性自主之決定能力，趁著受託代
    為照顧甲○及其他年幼弟妹之機會，以上開方式對甲○為強
    制性交及性交行為，不僅背叛甲○母親對其之信賴，亦對甲    ○造成難以磨滅之身心傷害，甚至使尚屬稚齡之甲○因而懷
    孕、生產，影響甲○及甲○所產女嬰之人生歷程甚鉅，實應
    非難；再審酌被告犯後於警詢、偵訊中均否認犯行，直至知
    悉甲○產下之女嬰經親緣鑑定後與其有親緣關係後，始坦承
    犯罪，惟並未與告訴人甲○及甲○之母達成和解，並表示因
    無力賠償故不願意到場調解等語（見本院卷第229 頁），犯
    後態度難認良好；另考量被告本案各次妨害性自主犯行，除
    如事實欄一、㈠所示犯行係違反甲○之意願外，並未對甲○
    造成身體上之傷害，手段尚非暴力；兼衡告訴人甲○之母、
    告訴代理人於本院審理中表示之意見（見本院卷第243 頁）
    ，及被告犯罪之動機、目的、素行、自陳學歷為高中肄業之
    智識程度、離婚、需與父親一同照顧生病之母親之家庭生活
    狀況（見本院卷第244 頁）等一切情狀，分別量處如附表所
    示之刑。併審酌被告所犯數罪反應出之人格特性，所犯數罪
    犯罪類型、侵害法益，暨實現整體刑法目的、刑罰經濟的功
    能等總體情狀及法律秩序之理念所在之內部限制等情綜合判
    斷而定應執行刑如主文所示。
據上論斷，應依刑事訴訟法第299 條第1 項前段，刑法第222 條
第1 項第2 款、第227 條第1 項、第51條第5 款，判決如主文。
本案經檢察官何克帆提起公訴，檢察官黃國宸、宋有容到庭執行
職務。
中    華    民    國   110    年    10    月    14    日
                  刑事第五庭    審判長法  官  胡堅勤    
                                      法  官  賴昱志
                                      法  官  王筱維
上列正本證明與原本無異。
如不服本判決，應於判決送達後20日內敘明上訴理由，向本院提
出上訴狀 (應附繕本) ，上訴於臺灣高等法院。其未敘述上訴理
由者，應於上訴期間屆滿後20日內向本院補提理由書「切勿逕送
上級法院」。
                                      書記官  李佳勳
中    華    民    國   110    年    10    月    15    日
附錄本判決論罪科刑法條全文：
《中華民國刑法第222條》
犯前條之罪而有下列情形之一者，處7 年以上有期徒刑：
一、二人以上共同犯之。
二、對未滿十四歲之男女犯之。
三、對精神、身體障礙或其他心智缺陷之人犯之。
四、以藥劑犯之。
五、對被害人施以凌虐。
六、利用駕駛供公眾或不特定人運輸之交通工具之機會犯之。
七、侵入住宅或有人居住之建築物、船艦或隱匿其內犯之。
八、攜帶兇器犯之。
九、對被害人為照相、錄音、錄影或散布、播送該影像、聲音、
    電磁紀錄。
前項之未遂犯罰之。
《中華民國刑法第227條》
對於未滿十四歲之男女為性交者，處3 年以上10年以下有期徒刑
。
對於未滿十四歲之男女為猥褻之行為者，處6 月以上5 年以下有
期徒刑。
對於十四歲以上未滿十六歲之男女為性交者，處7 年以下有期徒
刑。
對於十四歲以上未滿十六歲之男女為猥褻之行為者，處3 年以下
有期徒刑。
第1 項、第3 項之未遂犯罰之。
附表：
┌─┬──────┬─────────────────┐
│編│  犯罪事實  │           主        文           │
│號│            │                                  │
├─┼──────┼─────────────────┤
│1 │如事實欄一、│乙○○對於未滿十四歲之女子為強制性│
│  │㈠所示      │交，處有期徒刑柒年。              │
├─┼──────┼─────────────────┤
│2 │如事實欄一、│乙○○對於未滿十四歲之女子為性交，│
│  │㈡所示      │處有期徒刑參年。                  │
├─┼──────┼─────────────────┤
│3 │如事實欄一、│乙○○對於未滿十四歲之女子為性交，│
│  │㈢所示      │處有期徒刑參年。                  │
└─┴──────┴─────────────────┘